臺灣高雄地方法院刑事判決　　　　　　　94年度易字第1811號
公　訴　人　臺灣高雄地方法院檢察署檢察官
被　　　告　乙○○
　　　　　　　　　　（另案於臺灣高雄第二監獄執行中）
上列被告因竊盜案件，經檢察官提起公訴（94年度偵緝字第1882
號），被告就被訴事實為有罪之陳述，經本院合議庭裁定由受命
法官獨任進行簡式審判程序，本院判決如下：
    主  文
乙○○共同攜帶兇器竊盜，累犯，處有期徒刑壹年貳月。
    事  實
一、乙○○曾於民國90年間因違反毒品危害防制條例案件，經本
    院判處有期徒刑8 月確定，並於92年9 月4 日執行完畢（構
    成累犯），另於93年10月29日因竊盜案件，經本院以93年度
    易字第1755號判處有期徒刑1 年，嗣經臺灣高等法院高雄分
    院於94年5 月26日以94年度上易字第233 號駁回上訴確定。
    詎仍不知悔改，竟與不詳姓名年籍綽號「慶仔」年約25歲之
    成年男子，共同基於意圖為自己不法所有之犯意聯絡，於94
    年6 月4 日13時15分許，在高雄市三民區○○○路528 號前
    ，由乙○○負責在一旁把風，並由綽號「慶仔」之人持其所
    有對人之生命、身體構成威脅，客觀上足供兇器使用之螺絲
    起子1 支，撬開該自用小客車之右前車門門鎖後（毀損部分
    未據告訴），打開車門進入車內下手竊取該自用小客車內之
    汽車音響主機1 台（價值新台幣約1 萬元）得手，嗣正在附
    近餐廳用餐之車主丙○○發現異狀後前來查看，乙○○見狀
    即大聲提醒侵入車內的「慶仔」快跑，「慶仔」聞風即帶著
    竊得之音響逃逸無蹤，乙○○亦迅速騎乘車牌號碼XVW-366
    號重型機車欲逃離現場，然甫騎至下一路口即遭丙○○攔下
    ，乙○○因而棄車逃逸。嗣經丙○○報警後始循棄置現場之
    重型機車查獲上情。
二、案經高雄市政府警察局三民第二分局報請臺灣高雄地方法院
    檢察署檢察官偵查起訴。
    理  由
一、本件被告乙○○所犯係死刑、無期徒刑、最輕本刑為3 年以
    上有期徒刑以外之罪，其於準備程序中就被訴事實為有罪之
    陳述，經法官告知簡式審判程序之旨，並聽取公訴人及被告
    之意見後，經本院合議庭裁定由受命法官獨任進行簡式審判
    程序，合先敘明。
二、上揭事實，業據被告於本院審理時坦承不諱，核與被害人丙
    ○○於警詢及偵訊中證述之情節相符，復有現場照片2 張附
    卷可稽，顯見被告之自自與事實相符，自得為認定犯罪之依
    據。是以，本案被告犯罪事證明確，其犯行洵堪認定，應依
    法論科。
三、按刑法第321 條第1 項第3 款之攜帶兇器竊盜罪，係以行為
    人攜帶兇器竊盜為其加重條件，此所謂之兇器，其種類並無
    限制，凡客觀上足以對人之生命、身體安全構成威脅，具有
    危險性之兇器均屬之，且祇須行竊時攜帶此種具有危險性之
    兇器為已足，並不以攜帶之初有行兇之意圖為必要，最高法
    院79年臺上字第5253號判例可資參照，查被告及綽號「慶仔
    」之人共同行竊所持用螺絲起子，係屬金屬製品，質地堅硬
    ，客觀上均足以對人之生命、身體構成威脅，足供兇器使用
    。是核被告所為，係犯刑法第321 條第1 項第3 款之攜帶兇
    器竊盜罪。被告與綽號「慶仔」間, 就上開犯行，有犯意聯
    絡及行為分擔，為共同正犯。又被告曾於90年間因違反毒品
    危害防制條例案件，經本院判處有期徒刑8 月確定，並於92
    年9 月4 日執行完畢，有臺灣高雄地方法院檢察署刑案資料
    查註紀錄表及臺灣高等法院被告前案紀錄表各1 份在卷可憑
    ，其於受有期徒刑執行完畢後，5 年以內再犯有期徒刑以上
    之本罪，為累犯，應依刑法第47條之規定，加重其刑。爰審
    酌被告曾於93年10月29日因竊盜案件，經本院以93年度易字
    第1755號判處有期徒刑1 年，嗣經臺灣高等法院高雄分院於
    94年5 月26日以94年度上易字第233 號駁回上訴確定，竟仍
    不知悔改，再犯本件犯行，且被告正值青壯之年，不思以正
    當途徑賺取財物，率爾竊取他人之財物，惡性非輕，惟念及
    被告於本院審理時坦承犯行，尚知悔悟等一切情狀，量處如
    主文所示之刑，以資懲儆。又「慶仔」所有之螺絲起子1 支
    ，並未扣案，且非義務沒收之物，爰不宣告沒收，附此敘明
    。
四、併案意旨另以：被告基於意圖為自己不法所有之犯意聯絡，
    於94年2 月8 日14時30分許，在高雄市左營區蓮池潭管理處
    停車場內，趁人不注意之際，竊取薛瑜翰所有置於其車輛後
    車箱內之搖控直昇機1 臺，及點火控制系統、起動器1 組，
    得手後交由不知情之邱凱男將上開物品上網拍賣，嗣於94年
    3 月3 日薛瑜翰上網搜尋發現報警，並於同日22時許，在高
    雄市○○○路286 號全家便利超商前為警查獲，並起出上開
    搖控直昇機1 臺、點火控制系統、起動器1 組，因認被告涉
    犯刑法第320 條第1 項之竊盜罪嫌等語。經查：
  (一)按案件曾經判決確定者，應為免訴之判決，此項原則關於實
    質上一罪或裁判上一罪，均有其適用。連續犯係裁判上一罪
    ，其一部分犯罪事實曾經判決確定者，其效力當然及於全部
    ，最高法院著有49年臺非字第20號判例可資參照。又裁判上
    一罪之案件，其既判力之時點，應以最後審理事實法院宣示
    判決之日為判斷之標準，倘其中之一部事實，已經法院為實
    體上有罪判決確定者，其既判力之範圍即及於最後審理事實
    法院宣示判決前之全部事實（最高法院93年度臺上字第2798
    號判決參照）。
  (二)被告前被訴於93年10月29日15時，由乙○○騎乘其所有車牌
    號碼ZIA-475 號輕型機車搭載綽號「阿傑」之人，行經高雄
    市三民區○○○路235 號萬客隆量販店前，見許敏修所有車
    牌號碼E5-5353 號自用小客車停放該處無人看守認有機可趁
    ，即由乙○○騎乘上開機車在旁把風，並由綽號「阿傑」之
    人持其所有對人之生命、身體構成威脅，客觀上足供兇器使
    用之Ｔ型扳手1 支、螺絲起子2 支、老虎鉗1 支及Ｔ型鐵鉤
    2 支，插入該自用小客車右前車門鎖並破壞該車門鎖後，竊
    取該自用小客車內之汽車音響主機及數位相機各1 台，認被
    告涉犯刑法第321 條第1 項第3 款之攜帶兇器竊盜乙節，業
    經臺灣高雄地方法院檢察署檢察官以93年度速偵字第2002號
    提起公訴，嗣經本院以93年度易字第1755號判處有期徒刑1
    年，被告不服提起上訴後，經臺灣高等法院高雄分院於94年
    5 月26日以94年度上易字第233 號駁回上訴確定之事實，有
    前開判決書（見本院卷第40頁至第42頁）附卷可稽。經核本
    件犯行與併案意旨所示之犯行，其時間緊接，觸犯構成要件
    相同之罪，顯係基於概括犯意為之，為連續犯，為裁判上一
    罪，依審判不可分原則，臺灣高等法院高雄分院94年度上易
    字第233 號判決之效力，應及於94年5 月26日宣示判決前之
    全部事實，即被告於94年2 月8 日之竊盜犯行，為臺灣高等
    法院高雄分院94年度上易字233 號判決效力所及，該部分犯
    行，檢察官應依刑事訴訟法第252 條第1 款規定為不起訴處
    分，不宜移送本院併辦，惟公訴人既未就併案意旨所示之犯
    行提起公訴，則本件自無庸不另為免訴之諭知，而應就併案
    部分退回檢察官另行處理，附此敘明。
據上論斷，應依刑事訴訟法第第299 條第1 項前段、第273 條之
1 第1 項，刑法第28條、第321 條第1 項第3 款、第47條，判決
如主文。
本案經檢察官甲○○到庭執行職務。
中　　華　　民　　國　　94　　年　　12　　月　　30　　日
                  刑事第十二庭  法　官  洪能超
以上正本證明與原本無異。
如不服本判決，應於判決送達後10日內，向本院提出上訴狀。
中　　華　　民　　國　　94　　年　　12　　月　　30　　日
                                書記官  曾小玲
